臺灣高等法院高雄分院刑事附帶民事訴訟判決
111年度附民上字第28號
上  訴  人
即  被  告  王世豪
被上訴人
即  原  告  洪煒翔

上列當事人間因詐欺損害賠償附帶民事訴訟案件，上訴人不服臺
灣高雄地方法院中華民國111年7月12日第一審附帶民事訴訟判決
（111年度附民字第238號），提起上訴，本院判決如下：
    主  文
上訴駁回。
    事實及理由
一、被上訴人起訴主張：上訴人於民國109年5、6月間，與不詳
    詐欺集團成年成員共同意圖為自己不法之所有，基於洗錢及
    三人以上共同詐欺取財之犯意聯絡，將啟圭實業有限公司（
    下稱啟圭公司）名下之第一銀行帳號00000000000號帳戶（
    下稱第一銀行帳戶），提供作為本案詐欺集團匯入贓款之人
    頭帳戶。嗣自稱「Liya麗雅」、「Service-VIP013」、「CF
    A金滿堂」之詐欺集團成員於109年3月底向被上訴人佯稱：
    可加入APP「META TRADER4」進行外匯投資，且取出投資款
    必須再匯入一定款項云云，致被上訴人陷於錯誤，依詐欺集
    團成員之指示匯款至上揭啟圭公司第一銀行帳戶，上訴人再
    加以提領該等款項，使得被上訴人受有新臺幣（下同）10萬
    元之財產上損害。為此，依侵權行為法律關係提起本件附帶
    民事訴訟，請求上訴人返還上揭損害等語。並聲明：㈠上訴
    人應給付被上訴人10萬元，及自起訴狀繕本送達翌日起至清
    償日止，按週年利率百分之5計算之利息；㈡願供擔保，請准
    宣告假執行。於第二審言詞辯論期日則未到庭，亦未為任何
    陳述與主張。
二、上訴人則以：我沒有參與詐欺集團，這是有一位外號「阿堂
    」、姓名為「蔡耀東」的台灣朋友（現在大陸地區工作）要
    還我及另外借我的錢，我並不知道這些是詐欺被害人匯入的
    款項等語，資為抗辯。
三、按附帶民事訴訟之判決，應以刑事訴訟判決所認定之事實為
    據，刑事訴訟法第500條前段定有明文。本件被上訴人主張
    之前揭事實，業據本院以111年度金上訴字第292、293、294
    號刑事判決（上開3案為合併判決），判處上訴人罪刑在案
    ，此有該刑事判決可稽，是被上訴人之主張自堪信為真實。
四、次按，因故意不法侵害他人之權利者，負損害賠償責任，民
    法第184條第1項前段定有明文。本件上訴人既與詐欺集團成
    員共同意圖為自己不法之所有，基於三人以上共同詐欺取財
    、洗錢之犯意聯絡，提供上開第一銀行帳戶作為匯入贓款之
    用，致被上訴人受詐欺而匯入10萬元至該帳戶內，上訴人並
    進而提領上開款項，其屬本件詐欺犯行之共同侵權行為人，
    殆可認定。是依前揭規定，上訴人就被上訴人所受之財產上
    損害10萬元，自應負賠償責任。
五、綜上所述，原審依侵權行為法律關係，命上訴人給付被上訴
    人10萬元，及起訴狀繕本送達翌日（即111年4月7日）起至
    清償日止，按週年利率百分之5計算之利息，核無不合。上
    訴意旨指摘原判決不當，求予廢棄改判，為無理由，應予駁
    回。
六、被上訴人經合法傳喚，無正當理由不到庭，爰不待其陳述，
    逕行判決。
據上論結，本件上訴為無理由，應依刑事訴訟法第492條、第490
條前段、第368條，判決如主文。
中　　華　　民　　國　　111 　年　　12　　月　　6 　　日
                    刑事第三庭  審判長法  官  吳進寶
                                      法  官  陳億芳
                                      法  官  徐美麗
以上正本證明與原本無異。
本判決不得上訴。
中　　華　　民　　國　　111 　年　　12　　月　　6 　　日
                                      書記官  吳宗霖